---
title: "Analise Exploratoria"
author: "Lucas Terciotti"
output: html_document
---

```{r message=FALSE, warning=FALSE}
library(tidyverse)
library(ggplot2)
library(rpart)
library(Amelia)
```

Para inciar a análise, retiraram-se os dados do repositório no GitHub:

```{r}
titanic <- read.csv(("https://raw.githubusercontent.com/Efsilvaa/EPSMLRepo/master/Data/titanic.csv"),
                    stringsAsFactors=FALSE,
                    na.strings = c(""))
str(titanic)
```
#Preparação dos dados:
A intenção inicial é ocupar os dados ausentes de colunas relevantes com informações úteis para a análise e colocar as variáveis categoricas como fatores.

```{r}
missmap(titanic, main = "Missing values vs observed")
```


Primeiramente, alterou-se a coluna Survived para fator, para facilitar a avaliação das informações contidas nessa variável:
```{r}
titanic$Survived <- as.factor(titanic$Survived)
summary(titanic$Survived)
```
Depois, a coluna Embarked também foi transformada e seus espaços desconhecidos preenchidos com "S". Foi decidido por tomar essa decisão, pois eram pouquíssimos valores ausentes e "S" o fator mais comum na avaliação.
```{r}
titanic$Embarked <- as.factor(titanic$Embarked)
titanic$Embarked[is.na(titanic$Embarked)] = "S"
titanic$Embarked <- factor(titanic$Embarked)
summary(titanic$Embarked)
```
Sexo tmabém apresenta-se como uma variável categorica, entretanto é classificada no resumo dos dados como caracter.
```{r}
titanic$Sex <- as.factor(titanic$Sex)
contrasts(titanic$Sex)
```
Após a aula de random forest, os dados ausentes referentes à idade foram preenchidos com uma previsão, que pode ser vista a seguir:
```{r}
Agefit <- rpart(Age ~ Pclass + Sex + SibSp +
                  Parch + Fare + Embarked,
                data=titanic[!is.na(titanic$Age),], 
                method="anova")

titanic$Age[is.na(titanic$Age)] <-
  
  predict(Agefit, titanic[is.na(titanic$Age),])

summary(titanic$Age)
```
Como podemos analisar, os dados foram devidamente preenchidos (excluindo-se a coluna referente à cabine):
```{r}
missmap(titanic, main = "Missing values vs observed")
```

#Análise dos dados:
###Curiosidade:
Quais os sobreviventes de 30 anos?
```{r}
filter(titanic, Survived == 1, Age == 30) #permite filtrar os dados para alcançar informações específicas
```
###Curiosidade:
Qual a média de idade dos que morreram? e dos que sobreviveram?
```{r}
Alive <- group_by(titanic, Survived)
summarise(Alive, Age = mean(Age, na.rm = TRUE))
```
###Metricas basicas: 
Six number summary

```{r}
summary(titanic)
```

###Boxplot:
```{r}
ggplot(data = titanic, aes(x = "", y = Age) ) + 
  geom_boxplot() +
  geom_jitter()

ggplot(data = titanic, aes(x=Sex, y=Age)) + 
  geom_boxplot(aes(color=Survived))

ggplot(data = titanic, aes(x=Survived, y=Age)) + 
  geom_boxplot(aes(color= Embarked))
```


Precebe-se a maior quantidade de pessoas entre 21 e 37 anos. Das mulheres, observa-se uma pequena diferença de idade entre as sobreviventes e as que faleceram. Entre os homens, a média de idades é a mesma, alterando apenas levemente a distribuição ao redor da média entre o primeiro e o terceiro quartil.

####Curiosidade:
O ultimo gráfico indica, dentre vivos e falecidos, qual a variação das idades separando os passageiros por seus portões de embarque.

###Scatterplot (Age ~Survived)
```{r}
ggplot(data = titanic) + 
  geom_point(mapping = aes(x = Age, y = Survived))
```

###Scatterplot (Age ~Embarked)
```{r}
ggplot(data = titanic) + 
  geom_point(mapping = aes(x = Age, y = Embarked))

ggplot(data = titanic) + 
  geom_point(mapping = aes(x = Age, y = Embarked, color = Survived))
```

###Scatterplot (Sex ~ Age)
```{r}
ggplot(data = titanic) + 
  geom_point(mapping = aes(x = Sex, y = Age))

ggplot(data = titanic) + 
  geom_point(mapping = aes(x = Sex, y = Age, color = Survived))

ggplot(data = titanic) + 
  geom_point(mapping = aes(x = PassengerId, y = Sex, color = Survived)) + 
  facet_wrap( ~ Age )
```

Maior quantidade de mulheres sobreviventes.

###Density
```{r}
ggplot(data = titanic, aes(Age)) + 
  geom_density(aes(fill=Survived,color=Survived), alpha=0.4)
```

###Histogram
```{r}
ggplot(data = titanic, aes(Age)) + 
  geom_histogram(aes(color=Survived, fill=Survived), alpha=0.5)
```

